【裁判字號】    89,簡上,125
【裁判日期】    900928
【裁判案由】    恐嚇
【裁判全文】
臺灣臺北地方法院刑事判決                        八十九年度簡上字第一二五號
    上  訴  人  甲○○
    即  被  告
右列上訴人因恐嚇案件，不服本院臺北簡易庭八十八年度北簡字第二八七九號，中華
民國八十九年五月八日第一審判決（聲請簡易判決處刑案號：八十八年度偵字第一七
三六二號）提起上訴，本院管轄之第二審合議庭判決如左：
決如左：
    主  文
原判決撤銷。
甲○○連續以加害生命、身體、財產之事，恐嚇他人致生危害於安全，處有期徒刑
月，如易科罰金，以佰元折算壹日；緩刑貳年，緩刑期內付保護管束。
    事  實
一、甲○○與乙○○○係夫妻，二人間具有家庭暴力防治法第三條第一款所定之家庭
    成員關係。緣乙○○○因其子在英國就學與人打架乙事，請求學校老師沒收其子
    之行動電話，甲○○認為乙○○○欲切斷其與兒子通訊，而要求乙○○○向兒子
    老師請求發還行動電話，遭乙○○○拒絕後，竟基於概括之犯意，於民國八十八
    年七月十日撥打0000000000號電話給在藥局看店之乙○○○恐嚇稱「
    若不把小孩的大哥大還他，就要你好看」，又於同年月二十八日以電話要求乙○
    ○○回家住，遭乙○○○拒絕後，復向乙○○○恫嚇稱「我會讓妳玉石俱焚」、
    「妳敢去外面住，我就揍妳」、「是妳逼我的，我油漆已買好了，妳最好二十四
    小時保護那部車，是妳逼的，我讓妳全家都死掉，妳給我回來住」、「我要讓妳
    全家都死」、「我要讓妳爸爸車子油漆白色的，我已經買好了，林素美妳去告我
    吧，我要讓妳全家死，全家都死，告我沒關係，別以為告我，妳店就開的成」等
    語，使乙○○○心生畏懼，致生危害於乙○○○之安全。
二、案經被害人乙○○○訴由臺灣臺北地方法院檢察署檢察官偵查後聲請以簡易判決
    處刑。
    理  由
一、右揭犯罪事實，業據上訴人即被告甲○○於本院審理時坦承不諱，核與告訴人乙
    ○○○於警訊、檢察官偵查及本院調查中指訴情節相符，並有對話錄音帶、譯文
    附卷可稽，足徵被告自白與事實相符，其犯行堪以認定，應予依法論科。
二、核被告所為，係犯刑法第三百零五條之恐嚇罪。被告先後數次恐嚇行為，時間緊
    接，所犯罪名相同，顯係出於概括之犯意為之，為連續犯，應依刑法第五十六條
    之規定論以一罪，並加重其刑。原審予以論罪科刑，固非無見，惟查：(1)被告於
    八十八年七月二十八日恫嚇告訴人乙○○○稱「我油漆已買好了，妳最好二十四
    小時保護那部車」、「我要讓妳爸爸車子油漆白色的，我已經買好了」、「別以
    為告我，妳店就開的成」等詞，係以加害財產之事，恐嚇告訴人乙○○○，使其
    心生畏懼，致生危害於告訴人乙○○○，原判決認被告僅以加害生命、身體之事
    ，恐嚇他人，尚有違誤。(2)被告行為後，刑法第四十一條業經修正，並於九十年
    一月十日經總統公布施行，原條文修正為：「犯最重本刑為五年以下有期徒刑之
    刑之罪，而受六個月以下有期徒刑或拘役之宣告，因身體、教育、職業、家庭之
    關係或其他正當事由，執行顯有困難者，得以一元以上三元以下折算一日，易科
    罰金。但確因不執行所宣告之刑，難收矯正之效，或難以維持法秩序者，不在此
    限。」並改列為第一項，此修正對被告並無不利，自應適用裁判時即修正後之新
    法，原判決未及於比較適用，亦有未洽。上訴人即被告任意指摘原判決不當，雖
    無理由，惟原判決既有可議，自應由本院予以撤銷改判。爰審酌被告素行、犯罪
    之動機、目的、犯罪所生損害、犯後態度良好，深表悔悟等一切情狀，原審量處
    有期徒刑五月尚嫌過重，茲量處如主文第二項所示之刑，並諭知易科罰金之折算
    標準。末查，被告前未曾受過有期徒刑以上刑之宣告，此有臺灣高等法院檢察署
    刑案紀錄簡覆表在卷可按，其因一時失慮致罹刑章，經此科刑之教訓，當知所警
    惕而無再犯之虞，且告訴人乙○○○於本院訊問時到庭陳述被告這段期間有努力
    工作及對小孩子關心，伊不再堅持等詞（見本院八十九年七月十三日訊問筆錄）
    ，本院認被告所受刑之宣告以暫不執行為適當，併宣告緩刑二年，以啟自新。又
    家庭暴力防治法業於八十七年六月二十四日公布，其中除第二至第四章、第五章
    第四十條、第四十一條、第六章自公布一年後即八十八年六月二十四日施行外，
    餘自八十七年六月二十六日生效，而其中第一章第二條第二項、第三章第三十條
    第一項規定：「家庭成員間故意實施家庭暴力行為而成立其他法律所規定之犯罪
    為家庭暴力罪」，又「犯家庭暴力罪而受緩刑之宣告者，在緩刑期內應付保護管
    束。」，本件被告與告訴人於本件行為時既屬夫妻關係，二人即為該法所稱之家
    庭成員，而被告對告訴人之恐嚇行為所犯係刑法第三百零五條之恐嚇罪，為家庭
    暴力罪，故依刑法第二條第二項保安處分適用裁判時之法律，應即適用家庭暴力
    防治法第三十條第一項，於緩刑期間內並宣告付保護管束。
據上論斷，應依刑事訴訟法第四百五十五條之一第一項、第三項、第三百六十九條第
一項前段、第二百九十九條第一項前段，刑法第二條第一項前段、第五十六條、第三
百零五條、第四十一條第一項、第七十四條第一款，家庭暴力防治法第三十條第一項
罰金罰鍰提高標準條例第一條前段、第二條，判決如主文。
本案經檢察官張熙懷到庭執行職務
中      華      民      國  九十    年      九      月      二十八  日
                                      臺灣臺北地方法院刑事第八庭
                                          審判長法  官  朱瑞娟
                                                法  官  胡宏文
                                                法  官  鄭佾瑩
右正本證明與原本無異。
不得上訴。
                                          書記官    何適熹
中      華      民      國    九十    年     十     月    五    日
附錄本案論罪科刑法條全文：
刑法第三百零五條：
以加害生命、身體、自由、名譽、財產之事恐嚇他人，致生危害於安全者，處二年以
下有期徒刑、拘役或三百元以下罰金。


司法院資訊處製作；財團法人民間司法改革基金會備份。
